# 求助陈版：母公司下有分公司未分配利润转增实收资本问题

提问人：shenhao2015 时间：2021-12-08 15:11:09
请教陈版：母公司下有 4 个分公司，其中包含部分子改分公司。企业打算用未分配利润转增实收资本，但下属分公司由于未将利润上缴至母公司，导致汇总的未分配利润和母公司个别报表上未分配利润不一致。请问企业在转增实收资本时应该以哪个数据为准？是否有明确规定？

回答人：chenyiwei
未分配利润转增资本属于法人行为，应当站在法人汇总报表（即该母公司的个别财务报表）的视角确定可用于转增的未分配利润。分公司未上缴的收益，如果不属于在编制总分汇总报表时应抵销的内部交易，则也可以用于转增。